臺灣臺北地方法院刑事判決           100年度審交易字第74號
公  訴  人  臺灣臺北地方法院檢察署檢察官
被      告  李武明
上列被告因公共危險案件，經檢察官提起公訴（100 年度偵字第
16493 號），被告於本院審理中，就被訴事實為有罪之陳述，經
本院告知簡式審判程序意旨，並聽取公訴人及被告之意見後，本
院裁定依簡式審判程序審理，判決如下：
    主  文
李武明服用酒類，不能安全駕駛動力交通工具而駕駛，累犯，處
有期徒刑陸月，如易科罰金，以新臺幣貳仟元折算壹日。
    事  實
一、李武明前因酒後駕車公共危險案件，經臺灣板橋地方法院以
    98年度交簡字第4191號判決判處有期徒刑4 月確定，甫於民
    國99年4 月2 日縮刑期滿執行完畢。猶不知悔改，於100 年
    7 月19日凌晨1 時許，在其位於新北市○○區○○路3 段46
    之1 號4 樓之住處內，飲用玉山高梁酒約2 杯，已達不能安
    全駕駛動力交通工具之程度，仍逞能於當日上午7 時26分許
    ，騎乘車牌號碼UEX-135 號之輕型機車出門，行經臺北市大
    安區○○○路與信義路口遇警攔停盤查，經警對其實施酒測
    ，測得其呼氣酒精濃度高達每公升0.63毫克（MG/L），始知
    上情。
二、案經臺北市政府警察局大安分局報請臺灣臺北地方法院檢察
    署檢察官偵查起訴。
    理  由
一、程序部分：本件被告李武明所犯係死刑、無期徒刑或最輕本
    刑為3 年以上有期徒刑以外之罪，其於審理中就被訴事實為
    有罪之陳述，經本院告知簡式審判程序之旨，並聽取當事人
    意見後，本院遂依刑事訴訟法第284 條之1 、第273 條之1
    第1 項規定裁定進行簡式審判程序，合先敘明。
二、上開事實，業據被告於100 年10月19日審理中自白無誤，並
    有酒精測定紀錄表、車籍作業系統查詢認可資料、舉發違反
    道路交通管理事件通知單等件在卷可稽；且按刑法第185 條
    之3 規定以「不能安全駕駛動力交通工具」為犯罪構成要件
    ，雖然實務上往往以法務部法檢字第001669號函示之呼氣酒
    精濃度是否超過每公升0.55毫克為判斷依據，惟行為人酒後
    是否已達不能安全駕駛動力交通工具之程度，仍應依具體個
    案審酌個別情形判斷之，究難逕以前開數據為唯一判斷標準
    。經查，當人飲酒後，若以呼氣酒精濃度測試器測得之呼氣
    濃度達到每公升0.5 毫克時，反應較慢，感覺減低，將影響
    駕駛；達到每公升0.75毫克時，思考與個性行為均會改變；
    達到每公升1.0 毫克時，步態不穩，噁心嘔吐，精神混惑不
    清晰；達到每公升1.5 毫克時，說話不清楚，感覺喪失，視
    力模糊；達到每公升2.0 毫克時，體溫與血糖均降低，肌肉
    控制差，甚至會導致癲癇發作；達到每公升3.5 毫克時，則
    已經神智不清，反射減低，甚至呼吸抑制，此有行政院國軍
    退除役官兵輔導委員會台北榮民總醫院以88年8 月5 日（88
    ）北總內字第26868 號函示明確。本件被告為警查獲前有駕
    駛操控力欠佳之情形，查獲後測得之呼氣酒精濃度達每公升
    0.63毫克，又有呆滯木僵之現象，且未通過朗誦阿拉伯數字
    之身心檢測，此觀諸卷附刑法第185 條之3 案件測試觀察紀
    錄表、生理平衡檢測表等件甚明，揆諸前揭說明，顯足認定
    酒精已使被告反應較慢、感覺減低而達不能安全駕駛動力交
    通工具之程度，是被告上開任意性自白核與事實相符而可採
    信，本案事證明確，被告犯行足堪認定，自應依法論科。
三、核被告所為，係犯刑法第185 條之3 之醉態駕駛罪。又查被
    告前因酒後駕車公共危險案件，經臺灣板橋地方法院以98年
    度交簡字第4191號判決判處有期徒刑4 月確定，於99年4 月
    2 日縮刑期滿執行完畢，此有臺灣高等法院被告前案紀錄表
    1 件附卷可參，其於5 年內故意再犯本件最重為有期徒刑以
    上之罪，為累犯，應依刑法第47條第1 項之規定加重其刑。
    爰審酌被告酒後注意力降低，已達不能安全駕駛動力交通工
    具之程度，前已4 度因酒後駕車公共危險案件遭判刑確定，
    仍逞能駕（騎）車，嚴重危及道路交通安全，且乏尊重其他
    用路人生命財產安全之觀念，然此次犯後坦承犯行並表達悔
    意，態度尚可，暨被告之其他素行、自述貧寒之生活狀況、
    國小畢業之智識程度、酒測值高低等一切情狀，認公訴人於
    起訴書求處有期徒刑7 月尚嫌過重，故量處如主文所示之刑
    ，並諭知易科罰金之折算標準如主文所示。
據上論斷，應依刑事訴訟法第284 條之1 、第273 條之1 第1 項
、第299 條第1 項前段，刑法第185 條之3 、第47條第1 項、第
41條第1 項前段，刑法施行法第1 條之1 第1 項，判決如主文。
本案經檢察官翁偉玲到庭執行職務。
中    華    民    國   100    年    10    月    31    日
                  刑事第二十一庭  法  官  吳勇毅
上正本證明與原本無異。
如不服本判決應於收受送達後10日內向本院提出上訴書狀，並應
敘述具體理由；其未敘述上訴理由者，應於上訴期間屆滿後20日
內向本院補提理由書（均須按他造當事人之人數附繕本）「切勿
逕送上級法院」。
                                  書記官  游秀珠
中    華    民    國   100    年    11    月    1     日
附錄本案論罪科刑法條全文：
中華民國刑法第185條之3
服用毒品、麻醉藥品、酒類或其他相類之物，不能安全駕駛動力
交通工具而駕駛者，處一年以下有期徒刑、拘役或科或併科十五
萬元以下罰金。